# 政府补助账务处理、列报披露问题

提问人：那片天空 05020502 时间：2020-11-11 17:22:04
现：甲市经信商务科技局拟设立一个数据共享供应链载体项目，计划拨款 1000 万元，公司申请相关项目并获得批准，前期拨款金额为 800 万元，用于数据平台建设，现公司已完成相关项目建设并验收通过，我公司为一般制造业，平台运行后预计不能提供经济流入，公司认为不符合资产的定义，因此该软件平台不能确认为无形资产。先问：（ 1 ）该笔政府补助的账务处理？公司其他政府补助均为总额法账务处理，是否可以按照净额单独确认营业外收入；（ 2 ）若采用总额法披露，项目对应支出成本计入什么科目？（ 3 ）期末列报披露该笔补助按照总额还是净额披露？

回答人：chenyiwei
首先，既然“我公司为一般制造业，平台运行后预计不能提供经济流入，公司认为不符合资产的定义，因此该软件平台不能确认为无形资产”，那么这个平台投用后的主要用户是谁？是否主要为政府服务？本企业投入该项目的目的是什么？本企业预计从该项目中获取经济利益的主要方式是否即为此处的政府拨款？
如果是，则本案例更接近于接受政府委托为其提供系统开发服务，应作为政府购买服务进行会计处理，而不是政府补助。政府的拨款应作为营业收入确认，开发支出确认为营业成本。